【裁判字號】    97,易,63
【裁判日期】    971113
【裁判案由】    違反國家安全法
【裁判全文】
福建金門地方法院刑事判決                97年度易字第63號
公  訴  人  福建金門地方法院檢察署檢察官
被      告  甲○○
被      告  乙○○
上列被告因違反國家安全法案件，經檢察官聲請簡易判決處刑（
97年度偵字第377號）後 ，本院認不應適用簡易程序，改依通常
程序審理後，因被告就被訴事實為有罪陳述，經本院裁定進行簡
式審判程序判決如下：
    主  文
甲○○、乙○○共同無正當理由逃避依國家安全法第四條規定所
實施之檢查，各處有期徒刑月，如易科罰金，以新臺幣壹仟元
折算壹日。
    事    實
一甲○○、乙○○明知警察或海岸巡防機關為維護國家安全之必
  要，對於入出境之旅客及其所攜帶之物件，均得依職權實施檢
  查，因甲○○遺失證件、乙○○無力繳納大陸地區法院科處之
  罰鍰，竟基於共同逃避檢查之犯意聯絡，在大陸地區廈門市某
  處，以人民幣 1萬元代價，僱請某真實姓名不詳之成年大陸地
  區人民駕駛舢舨船，搭載其於 97年8月8日晚間9時許自廈門市
  海邊出發，於翌日上午11時許，抵達金門縣金沙鎮青嶼岸際（
  原陸軍22據點附近），而無正當理由逃避上述境管機關之檢查
  。嗣經員警循線查獲，始悉上情。
二案經行政院海岸巡防署中部地區巡防局移送福建金門地方法院
  檢察署檢察官偵查後聲請簡易判決處刑。
    理    由
一上揭犯罪事實，業經被告甲○○及乙○○於警詢、偵訊及本院
  審理中坦承不諱（參見警卷第 1頁至第3頁、第8頁至第10頁，
  偵卷第7頁、第8頁，本院卷(二)第28頁至第29頁、第72頁）；就
  其上岸及被查緝之情節，核與證人即行政院海岸巡防署中部地
  區巡防局金門機動查緝隊隊長丙○○於本院審理時之證述相符
  （參見本院卷(二)第33頁至第34頁），並有釋放證明書影本 2紙
  附卷可查（參見偵卷第12頁、第14頁），足見被告前揭自白屬
  實，其逃避檢查之犯行即堪認定，自應依法論科。
二論罪科刑之理由：
(一)核被告甲○○與乙○○所為，均係犯國家安全法第6條第2項之
  逃避檢查罪，其彼此並與真實姓名年籍不詳之成年大陸籍船夫
  就本件犯行，有犯意聯絡與行為分擔，均為共同正犯。
(二)被告2人係於入境前4天委託友人撥打電話告知海巡署人欲搭乘
  大陸漁船入境，海巡署人員乃因此密切注意雷達上橫行船隻之
  動向，而於97年8月9日上午鎖定認有靠岸意圖之不明船舶，俟
  該船乘客上岸之際即上前盤查，始當場查獲被告2人等情，業
  經證人丙○○於本院97年10月16日審理程序中證述明確（參見
  本院卷(二)第34頁、第35頁），而被告乙○○當庭對於丙○○所
  證查獲經過並不爭執，且自承：「走到沙灘上就被查獲。」（
  參見本院卷(二)第37頁），可見其與甲○○於上岸前即已被警發
  覺，自不可能如其嗣後翻供係上岸後搭車到金城車站始託人撥
  電話代向海巡人員自首，應以丙○○之證詞為可信。刑法第62
  條前段所定之減輕案件係以對未發覺之罪出首接受裁判為要件
?，而被告於非法入境前尚未成立逃避檢查，則其先前縱曾在電
  話中向蔡健士有所表示亦僅係預告犯罪並非犯罪完成後之自首
  ，即不符合前述規定之減刑要件。
(三)爰審酌被告甲○○、乙○○因遺失船員證及無力繳納被大陸地
  區法院科處之罰金，乃非法偷渡上岸，逃避境管機關檢查，雖
  妨害國防安全，惟於事前預告便利巡警查緝，犯後亦坦承犯行
  ，態度良好等一切情狀，分別量處如主文所示之刑，並諭知易
  科罰金之折算標準。
三據上論斷，應依刑事訴訟法第 452條、第299條第1項前段，國
  家安全法第6條第2項，刑法第11條前段、第28條、 第41條第1
  項前段，判決如主文。
中    華    民    國    97    年    11    月    13    日
                  刑事庭    法  官  許嘉容
上正本證明與原本無異。
如不服本判決應於送達後10日內向本院提出上訴書狀（並附繕本
）；如上訴書狀未敘述上訴之理由者，並應於上訴期間屆滿後20
日內向本院補提上訴理由書狀。
中    華    民    國    97    年    11    月    13    日
                            書記官  徐振玉
附錄本案論罪科刑法條全文：
國家安全法第6條
違反第 3 條第 1 項規定未經許可入出境者，處 3 年以下有期徒
刑、拘役或科或併科新臺幣 9 萬元以下罰金。
無正當理由拒絕或逃避依第 4 條規定所實施之檢查者，處 6 月
以下有期徒刑、拘役或科或併科新臺幣 15000 元以下罰金。


司法院資訊處製作；財團法人民間司法改革基金會備份。
